es: Flexibilidad del palo: Activo; Extrafuerte; Señoras; Regular; Sénior; Rígido; Otros
ko: 샤프트 플렉스: 액티브; 매우 뻣뻣함; 숙녀; 레귤러; 시니어; 뻣뻣함; 기타
it: Flessibilità dell'asta: Attivo; Extra rigida; Donne; Regular; Senior; Rigida; Altro
fr: Flexion de l’axe: Actif; Extra rigide; Lady; Normale; Senior; Rigide; Autre
da: Akselbøjning: Aktiv; Ekstra stiv; Damer; Almindelig; Senior; Stiv; Andet
nb: Skaftflex: Aktiv; Ekstra stiv; Damer; Vanlig; Senior; Stiv; Annet
bg-BG: Гъвкавост на стик: Активен; Изключително твърд; Дамски; Обикновен; За възрастни; Твърд; Други
hu: Nyél rugalmassága: Aktív; Extra merev; Hölgyek; Normál; Idős; Merev; Egyéb
sv: Skaftflexibilitet: Aktiv; Extra styv; Damer; Vanligt; Senior; Styv; Övrigt
de: Schaftflexibilität: Aktiv; Extra steif; Damen; Normal; Senior; Starr; Sonstiges
nl: Schachtbuiging: Actief; Extra stijf; Dames; Normaal; Senior; Stijf; Andere
el: Ευελιξία άξονα: Ενεργή; Εξαιρετικά άκαμπτο; Κυρίες; Κανονική; Ηλικιωμένη; Δύσκαμπτος; Άλλο
hr-HR: Fleksibilnost tijela: Aktivno; Ekstra kruta; Ženska; Regularna; Senior; Kruta; Ostalo
sl-SI: Upogljivost palice: Aktivna; Ekstra toga; Ženska; Običajna; Starejša; Toga; Drugo
fi: Akselin jousto: Aktiivinen; Extra jäykkä; naiset; Tavallinen; Seniori; Jäykkä; Muu
cs: Pružnost násady (shaftu): Aktivní; Extra tuhé; Dámy; Běžná; Senior; Tuhé; Jiné
ja: シャフトフレックス: アクティブ; エキストラスティッフ; レディース; レギュラー; シニア; スティッフ; その他
tr: Şaft Esnekliği: Aktif; Ekstra sert; Kadınlar; Normal; Yaşlı; Katı; Diğer
lt-LT: Koto lankstumas: Aktyvus; Ypač standus; Moteriškas; Įprastas; Senjorams; Standus; Kita
ro-RO: Flexibilitatea axului: Activă; Extra rigidă; Femei; Normală; Senior; Rigidă; Altele
sk-SK: Flex shaftu: Aktívny; Extra tuhý; Dámsky; Bežný; Senior; Tuhý; Iné
th: เพลาเฟล็กซ์: แบบแอกทีฟ; แข็งเป็นพิเศษ; สุภาพสตรี; แบบปกติ; สูงวัย; แข็ง; อื่นๆ
zh-TW: 球桿身軟硬度: 主動; 特硬; 女士; 一般; 高齡; 僵硬的; 其他
zh-CN: 轴柔性: 活动型; 特硬; 女士专用; 普通; 老年; 硬; 其他
en: Shaft flex: Active; Extra stiff; Ladies; Regular; Senior; Stiff; Other
pl: Elastyczność kija golfowego: Aktywna; Bardzo sztywny; Panie; Zwyczajne; wyższy; Sztywny; Inne
pt-PT: Flexibilidade da haste: Ativo; Extra duro; Senhoras; Tradicionais; Sénior; Duro; Outro
pt-BR: Eixo flexível: Ativo; Extra forte; Senhoras; Regular; Idoso; Rígida; Outro
ru: Гибкость стержня: Активный; Очень жесткий; Дамский; Обычный; Пожилой; Жесткий; Другое
vi: Độ cứng thân gậy: Chủ động; Cực cứng; Phù hợp với phụ nữ; Loại thông thường; Phù hợp với người cao tuổi; Cứng; Khác